# 请教清算的子公司当年利润表数据是否还需纳入合并范围？

提问人：daiwade 时间：2013-06-13 15:27:05
请教大大，有一家母公司，下面的一家全资子公司在 2012 年清算完毕，留存收益都已经转回母公司。当编制 2012 年合并财务报表时，该子公司当年的利润表数据还是否需要纳入合并范围？

回答人：chenyiwei
应纳入合并范围，直到清算完成日为止。

提问人：zico9999 时间：2013-06-13 21:12:08
陈版，他说的是清算完毕了应该就不并入 2012 年的合并报表了

回答人：chenyiwei
在年内清算完毕,则年初到清算完成日的利润表仍应并入.